臺灣臺北地方法院民事裁定　　　　　　　96年度簡抗字第29號
抗　告　人　丙○○
抗　告　人　乙○○
相　對　人　日立家電(台灣)股份有限公司
法定代理人　甲○○○
上列當事人間給付租金等事件，抗告人對於中華民國96年3月14
日本院臺北簡易庭96年北簡字第4374號裁定提起抗告，本院裁定
如下：
    主  文
抗告駁回。
抗告費用新台幣壹仟元由抗告人負擔。
    理  由
一、按提起民事訴訟應依民事訴訟法第77條之13規定繳納裁判費
    ，此為必須具備之程式。又原告之訴，有下列各款情形之一
    者，法院應以裁定駁回之。但其情形可以補正者，審判長應
    定期間先命補正：…六、起訴不合程式或不備其他要件者，
    同法第249條第1項第6款亦有明文。而上開規定，依同法第
    436條第2項規定，於簡易訴訟程序亦有適用。
二、抗告意旨略以：抗告人於原審請求相對人給付(一)民國（下同
    ）95年10月租金新台幣（下同）119,332元及遲延利息、暨
    依租約第5條約定，按該租金5倍計算之違約金。(二)回復房屋
    原狀費用960,238元之1/68即14,121元。(三)自87年9月1日起
    拖欠租金之違約金3,063,066元之1/68即225,225元。(四)自90
    年3月1日起至95年9月30日止，因未依約回復原狀致68個月
    無法作一般用途使用出租之租金補償金7,592,620元之1/68
    即113,322元。上開請求依民事訴訟費用法第5條規定，以一
    訴附帶主張利息或其他孳息、損害賠償、違約金或費用者，
    不併算其價額，惟原審竟併算其價額，顯有違法。為此提起
    抗告，聲明廢棄原裁定云云。
三、經查，本件抗告人於95年10月26日起訴時，僅據繳納第一審
    訴訟費用1,220元，嗣原審於96年1月22日核定本件訴訟標的
    價額為46,106,477元，並以裁定命抗告人於裁定送達後7日
    內，補繳第一審訴訟費用416,548元，上開裁定並於96年1月
    26日寄存送達於台北市政府警察局民權路派出所，有送達證
    書在卷可考。又上開寄存送達之裁定，依民事訴訟法第138
    條第2項之規定，自寄存之日起，經10日發生效力，亦即於
    96年2月6日發生合法送達之效力。準此，抗告人對於原審核
    定訴訟標的價額之裁定如有不服，自應於抗告期間內提起抗
    告，否則即應至遲於上開裁定送達後7日內即96年2月13日前
    ，甚而於原審以裁定駁回其訴前，補正前揭訴訟費用，方屬
    合法。惟查，抗告人既未於抗告期間內對於原審前揭核定訴
    訟標的價額之裁定提起抗告，復未於原審裁定駁回其訴前，
    補正前揭訴訟費用，揆諸首開法條規定，原審據以裁定駁回
    其訴，於法核無不合。抗告人猶執陳詞，於原審核定訴訟標
    的價額之裁定確定後，復爭執原審訴訟標的價額之核定並不
    合法云云，而未能說明對於原審駁回其訴之裁定有何不服之
    處。從而，其抗告論旨顯無理由，應予駁回。
四、據上論結，本件抗告為無理由，依民事訴訟法第436條之1第
    3項、第495條之1第1項、第449條第1項、第95條、第78條、
    第85條第1項前段，裁定如主文。
中　　華　　民　　國　　96　　年　　 4　　月　　30　　日
              民事第五庭審判長法　    官　翁昭蓉
                              法      官  林麗真
                              法      官  陶亞琴
以上正本係照原本作成。
如不服本裁定，僅得於收受裁定正本送達後10日內，以適用法規
顯有錯誤為理由，向本院提出再抗告狀（須附繕本一份及繳納再
抗告裁判費新台幣1,000元），經本院許可後始可再抗告。
中　　華　　民　　國　　96　　年　　 4　　月　　30　　日
                  　　　　　　法院書記官  吳芳玉
